臺灣臺中地方法院民事裁定　九十三年度再微字第三號
　　再審聲請人　甲○○
　　再審相對人　中華電信股份有限公司臺灣中區電信分公司
　　法定代理人　陳瑞雄
右當事人間請求聲請再審事件，再審聲請人對於本院於民國九十三年十一月二日所為
九十三年度小上字第一二八號確定裁定聲請再審，本院裁定如左：
    主      文
再審之聲請駁回。
聲請再審程序費用新臺幣壹仟元由再審聲請人負擔。
    理      由
一、首按對於終審法院之裁定有所不服者，除合於法定再審原因，得聲請再審外，不
    容以其他之方法聲明不服，故不服終審裁定而未以聲請再審之程序為之者，仍應
    視其為再審之聲請，而依聲請再審程序調查裁判（最高法院三十四年聲字第二六
    三號判例意旨參照）。本件再審聲請人於民國九十三年十一月十一日雖以「上訴
    人」之身分，提出「非常民事上訴狀」，惟經核其內容，係對本院九十三年度小
    上字第一二八號之終審裁定（下稱原確定裁定）表示不服，揆諸前揭判例意旨，
    其所提出之所謂「非常民事上訴」，應視為再審之聲請，依聲請再審程序調查裁
    判，合先敘明。
二、次按再審之訴不合法者，法院應以裁定駁回之，民事訴訟法第五百零二條第一項
    定有明文，且此項規定，依同法第四百三十六條之三十二第四項及第五百零七條
    規定，於對小額事件之確定裁定聲請再審時，準用之。又對於確定裁定聲請再審
    者，必須主張該裁定有民事訴訟法第四百九十六條第一項所列各款及第四百九十
    七條之情形之一，始得為之，此觀同法第五百零七條規定自明，如僅對前訴訟程
    序之確定裁定有所指摘，並未表明該確定裁定有何法定再審原因，其再審之聲請
    ，自難認為合法，法院無庸命聲請人補正，應以裁定駁回。本件聲請再審意旨雖
    以：再審聲請人對於本院沙鹿簡易庭九十三年度沙小字第七二七號第一審小額民
    事判決提起上訴時，業已於上訴狀內載明如附件所示之上訴理由，原確定裁定竟
    忽視不論，逕以再審聲請人於上訴理由內未具體表明原判決如何違背法令，且逾
    二十日仍未補具載明原判決如何違背法令之合法上訴理由書狀到院為由，裁定駁
    回上訴，顯有違誤，為此對原確定裁定聲請再審云云，然再審聲請人僅表示對於
    原確定裁定不服，而未表明該確定裁定究有民事訴訟法第四百九十六條第一項或
    第四百九十七條所定之何種法定再審事由，揆諸前揭條文及說明，其再審之聲請
    即非合法，應予裁定駁回。
三、依民事訴訟法第四百三十六條之三十二第一項、第四項、第五百零七條、第五百
    零五條、第五百零二條第一項、第九十五條、第七十八條、第四百三十六條之十
    九第一項，裁定如主文。
中　　　華　　　民　　　國　　九十三　　年　　  十二　　  月　　  七　　日
                                臺灣臺中地方法院民事第一庭
~B審判長法官　張惠立
~B法　　　官　王邁揚
~B法      官　鍾啟煒
右為正本係照原本作成
不得抗告
中　　　華　　　民　　　國　　九十三　　年　　　十二　　　月　　　八　　日
~B法院書記官
